【裁判字號】    95,台上,6033
【裁判日期】    951108
【裁判案由】    違反毒品危害防制條例
【裁判全文】
最高法院刑事判決            九十五年度台上字第六０三三號
上  訴  人  甲○○
                    號6樓
上列上訴人因違反毒品危害防制條例案件，不服台灣高等法院中
華民國九十三年一月三十日第二審判決（九十二年度上訴字第三
九三四號，起訴案號：台灣板橋地方法院檢察署九十一年度偵字
第八八四九號），提起上訴，本院判決如下：
    主  文
上訴駁回。
    理  由
按刑事訴訟法第三百七十七條規定：上訴於第三審法院，非以判
決違背法令為理由，不得為之。是提起第三審上訴，應以原判決
違背法令為理由，係屬法定要件。且必須依據卷內資料為具體之
指摘，並足據以辨認原判決已具備違背法令之形式，始屬相當。
本件原判決依憑上訴人甲○○對於轉讓第二級毒品ＭＤＭＡ予吳
秉融施用之犯罪事實，於第一審及原審調查、審理中均坦承不諱
，核與證人吳秉融於第一審調查時證述相符。再證人吳秉融於第
一審中稱上訴人請伊吃（即無價轉讓）ＭＤＭＡ之時間為民國九
十一年間，地點一次在上訴人家，一次在外面，請時上訴人確有
說是搖頭丸等情，核與上訴人九十一年五月十一日被聲押在第一
審法院訊問時稱：「我在五天前有吃過一次搖頭丸一顆，大家去
舞廳玩我就拿出來請客」「朋友一次前往大約二十人，搖頭丸只
有我有」等語，及於偵查及第一審中稱有請證人吃搖頭丸沒拿錢
之供述相符。又扣案「藍色藥丸三顆」，經台灣板橋地方法院檢
察署檢察官送請法務部調查局鑑定，其內確含有第二級毒品ＭＤ
ＭＡ成分，有該局九十一年七月十日調科壹字第０九一００三九
六八九０號檢驗通知書一紙在卷可資佐證，應認上訴人及證人吳
秉融之供述均與事實相合。上訴人確有於九十一年間即一月間起
至五月初止在自宅及台北縣市某不詳處所無償轉讓第二級毒品Ｍ
ＤＭＡ予證人吳秉融之事實，至堪認定。因而撤銷第一審此部分
科刑判決，改判論處上訴人連續轉讓第二級毒品，處有期徒刑一
年，已詳敘其所憑之證據及認定之理由。對於上訴人於原審選任
辯護人辯稱：警方未持搜索票進行搜索，且本件係在上訴人離開
查獲現場後再返回其住處，與搜索扣押筆錄上所載依據「附帶搜
索」之要件不合，且上訴人已在警局拘束其自由中，並無湮滅證
據之急迫性，亦不符「緊急搜索」之要件，故其搜索扣押程序有
瑕疵，所扣得之第二級毒品ＭＤＭＡ不得作為本案證據云云，何
以不足採信，亦已依據卷內資料詳予指駁、說明，從形式上觀察
，並無違背法令之情形存在。次查犯罪事實之認定及證據之取捨
，乃事實審法院之職權，且法院憑以認定犯罪事實之證據，並不
以直接證據為限，即綜合各種證據，本於推理作用，為其認定犯
罪事實之基礎，如不違背經驗法則與論理法則，即不得指為違法
，而據為上訴第三審之理由。原判決綜合各種證據，認定上訴人
有上揭犯行，究竟違背如何之經驗法則或論理法則，上訴意旨，
並未具體指明，徒憑己見，就原判決已說明之事項或屬原審採證
認事職權之適法行使，任意指摘有理由不備、矛盾之違法，且仍
為單純事實之爭執，難謂為適法之第三審上訴理由。再本件公訴
人起訴法條雖認上訴人轉讓ＭＤＭＡ予吳秉融部分係犯同條例第
四條第二項之販賣第二級毒品罪嫌，然第一審已將起訴法條變更
，按同條第八條第二項轉讓第二級毒品罪審判。原審審理時並告
知被告犯罪嫌疑及所犯罪名，詳如起訴書及第一審判決書所載，
已踐行刑事訴訟法第九十五條第一款所規定告知被告犯罪嫌疑及
所犯所有罪名之程序，其訴訟程序並無瑕疵。上訴意旨仍執此指
摘原判決訴訟程序違法，自非上訴第三審之適法理由。再原判決
引用證人吳秉融於第一審中稱上訴人請伊吃ＭＤＭＡ之時間為九
十一年間，地點一次在上訴人家，一次在外面，請時上訴人確有
說是搖頭丸等情，核與上訴人九十一年五月十一日被聲押在第一
審法院訊問時稱：「我在五天前有吃過一次搖頭丸一顆，大家去
舞廳玩我就拿出來請客」「朋友一次前往大約二十人，搖頭丸只
有我有」，及於偵查及第一審中稱有請證人吃搖頭丸沒拿錢之供
述相符，係在說明上訴人確有無償轉讓ＭＤＭＡ予吳秉融之事實
，並非在說明次數為三次，尚無矛盾可言。上訴意旨指摘原判決
有理由矛盾之違法，亦非第三審上訴之合法理由。再上訴人最後
一次轉讓時間係在九十一年五月初，距證人吳秉融於九十一年六
月二十日被警採尿送鑑定，已有月餘，其尿液未驗出毒品反應，
尚非有利於上訴人之證據，原判決因上訴人罪證明確，對此未加
以記載，尚與判決結果不生影響，自不得執為上訴第三審之理由
。依前揭說明，其上訴違背法律上之程式，應予駁回。
據上論結，應依刑事訴訟法第三百九十五條前段，判決如主文。
中    華    民    國  九十五  年  十一    月    八    日
                      最高法院刑事第十庭
                          審判長法官  洪  清  江
                                法官  石  木  欽
                                法官  李  伯  道
                                法官  林  勤  純
                                法官  陳  晴  教
      本件正本證明與原本無異
                                      書  記  官
中    華    民    國  九十五  年   十一   月   十三   日
                                                      Ｑ


司法院資訊處製作；財團法人民間司法改革基金會備份。
